# 关于研发样品对外销售的加计扣除处理

提问人：august1867 时间：2022-06-05 20:03:50
假设某科技企业，研发费用总额 1000 万；其中有研发样品可以对外出售，合计支出 100 万，其中材料费用 70 万，人工及其他费用 30 万。其他因素都不考虑。
1 、会计核算，按最新准则，结转存货 100 万，调减研发费用，调减后研发费用为 900 万。
2 、研发费用基本-税前扣除部分（先不考虑加计），是按扣除已经结转存货成本的净额 900 万？还是按原来 1000 万税前扣除？-感觉应该按 900 万扣除。
3 、研发费用-加计扣除部分，按哪个口径做基数：
是不是按 1000 万-70万=930万，做计算基数，再加计。
即两种理解路径：
（ 1 ）按之前不扣除结转存货的研发费用总额 1000 万-对应的材料费用 70 万；（也意味着对应的人工费用及其他 30 万，可以参与加计。）
（ 2 ）按 900 万+30万=930万。即按扣除结转存货的研发费用净额 900 万，（此时因为已经扣除了结转存货的研发费用净额，那没必要再扣除对应的材料费用了），但可能要把对应的人工费用等，加回来作为基数。
上述 2 、 3 的理解是否正确，请专家指导谢谢！

回答人：chenyiwei
这个问题目前暂无全国统一规定，取决于各地税务机关的把握口径，建议尽早与主管税务机关沟通确认。
如可行，请各地网友分享下本地税务机关对此问题的把握尺度，谢谢！